【裁判字號】    99,訴,116
【裁判日期】    990331
【裁判案由】    搶奪
【裁判全文】
臺灣桃園地方法院刑事判決               99年度訴字第116號
公  訴  人  臺灣桃園地方法院檢察署檢察官
被      告  乙○○
            甲○○
上列被告因搶奪案件，經檢察官追加起訴（99年度偵字第1482號
），本院裁定改依簡式審判程序審理，茲判決如下︰
    主  文
乙○○、甲○○共同意圖為自己不法之所有，搶奪他人之動產，
均累犯，各處有期徒刑玖月。
    事  實
一、乙○○前曾於民國95年間因搶奪等案件，經本院以96年度訴
    字第75號判決分別就搶奪部分判處有期徒刑9 月、就竊盜部
    分判處有期徒刑6 月，並定應執行有期徒刑1 年2 月確定；
    上開2 罪經本院以96年度聲減字第1131號裁定分別減為有期
    徒刑4 月又15日、3 月，並定應執行有期徒刑7 月確定，於
    96年6 月12日入監執行，於96年8 月1 日易科罰金執行完畢
    ；甲○○前曾於93年間因竊盜案件，經本院以93年度易字第
    252 號判決判處有期徒刑1 年8 月確定；同年又因施用毒品
    案件，先後經本院以93年度壢簡字第1260號判決判處有期徒
    刑5 月、94年度桃簡字第885 號判決判處有期徒刑5 月確定
    ；同年再因強盜案件，經本院以93年度訴字第1993號判決判
    處有期徒刑3 年8 月確定；於95年間因偽造文書案件，經臺
    灣臺南地方法院以96年度訴字第133 號判決判處有期徒刑8
    月確定；上開施用毒品2 罪、強盜罪、偽造文書罪所處之刑
    ，經裁定減刑為有期徒刑2 月又15日、2 月又15日、1 年10
    月、4 月，併與不得減刑之上開竊盜罪有期徒刑1 年8 月，
    定應執行有期徒刑4 年2 月確定，執行中經假釋，於97年11
    月3 日縮刑假釋期滿，未經撤銷假釋，未執行之刑以執行論
    而執行完畢。
二、乙○○、甲○○均不知悔改，竟基於共同意圖為自己不法所
    有之犯意聯絡，於98年10月21日晚間6 時15分許，由甲○○
    駕駛其竊得之車牌號碼9558-PB 號自用小客車（懸掛其竊得
    之號碼0168-GW 號車牌）（甲○○涉犯竊盜部分，另行審結
    ）搭載乙○○（乙○○乘坐於副駕駛座），行經臺北縣鶯歌
    鎮○○路31號前，見丙○○斜背手提包獨自騎乘車號612-DD
    K 號重型機車行駛該處，認有機可趁，乃乘丙○○不及防備
    之際，由甲○○駕駛上開車輛接近丙○○後，再由乙○○徒
    手搶奪丙○○所有之上開斜背手提包（內含新臺幣2 千元、
    丙○○之國民身分證1 張、全民健康保險卡1 張、駕駛執照
    1 張、行車執照1 張、身心障礙手冊1 本、臺北市幼兒福利
    卡及臺灣銀行金融卡各1 張）得手，旋即由甲○○駕駛上開
    自用小客車搭載乙○○逃逸。嗣經警方調閱監視畫面查緝，
    甲○○、乙○○於有偵查犯罪職權之機關及公務員發覺其上
    開搶奪犯行前，主動向員警許賢文供承上開搶奪犯行，自首
    而接受裁判。
三、案經臺北縣政府警察局三峽分局報請臺灣板橋地方法院檢察
    署檢察官呈臺灣高等法院檢察署檢察長令轉臺灣桃園地方法
    院檢察署檢察官偵查後追加起訴。
    理  由
一、本件被告乙○○、甲○○所犯係死刑、無期徒刑或最輕本刑
    為3 年以上有期徒刑以外之罪，其於準備程序中就被訴事實
    為有罪之陳述，經本院告知簡式審判程序之旨，並聽取當事
    人意見後，經本院依刑事訴訟法第273 條之1 第1 項規定裁
    定進行簡式審判程序，合先敘明。
二、上揭犯罪事實，業據被告乙○○、甲○○於警詢、檢察官偵
    查及本院審理時均坦承不諱，核與證人即被害人丙○○於警
    詢時證述情節相符，並有監視錄影翻拍照片1 張及上開自用
    小客車照片6 張在卷可佐。足徵被告乙○○、甲○○自白與
    事實相符，應堪採信。綜上所述，本件事證明確，其2 人犯
    行洵堪認定。
三、核被告乙○○、甲○○所為，均係犯刑法第325 條第1 項之
    搶奪罪。被告乙○○、甲○○間，就上開搶奪犯行均有犯意
    聯絡及行為分擔，為共同正犯。又被告2 人在未被有偵查犯
    罪職權之公務員發覺其犯上開搶奪犯行前，即向員警自首其
    上開犯行而接受裁判，業據證人即警員許賢文於本院審理證
    述明確，均依刑法第62條前段各減輕其刑。被告2 人有上開
    事實欄所載之前科紀錄及執行情形，有臺灣高等法院被告前
    案紀錄表2 份附卷可稽，其各於受有期徒刑之執行完畢後5
    年以內故意再犯本件有期徒刑以上之罪，俱為累犯，均應依
    刑法第47條第1 項規定加重其刑，並依法先加後減之。爰審
    酌被告2 人均有前科紀錄，仍不知悔改，又共犯本案搶奪犯
    行，破壞社會秩序及他人財產安全，所生危害非輕，兼衡被
    告等之品行、生活狀況、智識程度、犯罪之動機、目的、手
    段、被害人所受損害之程度，及被告2 人均坦承犯行，尚有
    悔意等一切情狀，各量處如主文所示之刑，以示懲儆。
據上論斷，應依刑事訴訟法第273 條之1 第1 項、第299 條第1
項前段、刑法第28條、第325 條第1 項、第47條第1 項、第62條
前段，判決如主文。
本案經檢察官梁光宗到庭執行職務。
中    華    民    國    99    年    3     月    31    日
                  刑事第一庭    法  官  鄭吉雄
以上正本證明與原本無異。
如不服本判決，應於判決送達後10日內向本院提出上訴狀（應附
繕本），其未敘述上訴理由者，應於上訴期間屆滿後20日內補提
理由書狀於本院，上訴於臺灣高等法院。
                                書記官  劉宗源
中    華    民    國    99    年    3     月    31    日
附錄所犯法條：
中華民國刑法第325條第1項（普通搶奪罪）
意圖為自己或第三人不法之所有，而搶奪他人之動產者，處 6
月以上 5 年以下有期徒刑。

司法院資訊處製作；財團法人民間司法改革基金會備份。
